# 产成品和库存商品的区别！

提问人：糯米 团 子 zyy 时间：2021-01-19 08:05:07
请问一下，大家反馈回复的时候，会区分产成品、库存商品和发出商品这三个名词吗？怎么区分啊？

回答人：chenyiwei
发出商品和前两者相对比较容易区分，即实物不在本企业管理范围内，但尚未满足收入确认条件的产成品或库存商品。
对于产成品和库存商品这两个概念，以往前者多用于工业企业，后者多用于商品流通企业；但现在从科目设置来看，工业企业的已完工可供出售的产品也称为库存商品，所以可以理解为：库存商品是从财务核算（财务会计）角度的概念，也是一项会计科目名称；“产成品”更多地是从成本核算的角度定义的，是成本会计和管理会计范畴的概念。